【裁判字號】    97,易,696
【裁判日期】    971127
【裁判案由】    竊盜等
【裁判全文】
臺灣基隆地方法院刑事判決               97年度易字第696號
公  訴  人  臺灣基隆地方法院檢察署檢察官
被      告  未○○
            丁○○
            庚○○
                    （另案在臺灣基隆監獄執行中）
上列被告因竊盜等案件，經檢察官提起公訴（97年度偵字第1747
、2608、2767、2936、2989號），被告並於準備程序進行中為有
罪之陳述，本院乃裁定以簡式審判程序進行審理，並判決如下：
    主      文
未○○犯如附表一編號「罪名及應處刑罰」欄所示之罪，處刑
、減刑如附表一編號「罪名及應處刑罰」欄之所示。
未○○犯如附表一編號至「罪名及應處刑罰」欄所示之罪，
均累犯，各處刑、宣告沒收如附表一編號至「罪名及應處刑
罰」欄之所示。應執行有期徒刑年陸月，扣案如附表二編號
至所示之物，均沒收。
丁○○犯如附表一編號至及編號至「罪名及應處刑罰」
欄所示之罪，各處刑、宣告沒收如附表一編號至及編號至
「罪名及應處刑罰」欄之所示。應執行有期徒刑貳年陸月，扣
案如附表二編號至所示之物，均沒收。
庚○○犯如附表一編號至「罪名及應處刑罰」欄所示之罪，
各處刑、宣告沒收如附表一編號至「罪名及應處刑罰」欄之
所示。應執行有期徒刑壹年貳月，扣案如附表二編號至所示
之物，均沒收。
    事實及理由
一、本件犯罪事實及證據，均引用檢察官起訴書之記載（詳如附
    件），併補充如下：
  (一)法院組織之說明
    查刑事訴訟法第284 條之1 ：「除簡式審判程序、簡易程序
    及第376條第1 款、第2 款所列之罪之案件外，第一審應行
    合議審判。」業於本案繫屬以前經公布施行。兼以本案起訴
    罪名，核與刑事訴訟法第376 條第1 款、第2 款之規定相符
    ，是其當有首開規定之適用，即其法院組織應為獨任審判無
    誤。
  (二)本案之審判程序
    本案被告未○○、丁○○、庚○○3 人所犯者，非為死刑、
    無期徒刑、最輕本刑為三年以上有期徒刑之罪或高等法院管
    轄之第一審案件；兼以被告業於準備程序進行中，就被訴事
    實為有罪之陳述，本院乃告知其簡式審判程序之旨，並於聽
    取公訴人及被告之意見後，依刑事訴訟法第273 條之1 第1
    項規定，裁定改行簡式審判程序。準此，本案當亦有刑事訴
    訟法第159 條第2 項前段，「不受傳聞證據法則拘束」之例
    外性規定之適用。
二、論罪科刑
  (一)按刑法所指「竊盜」，係指於違反他人意願之客觀情形下，
    就他人對動產所既存之持有狀態加以瓦解並重新建立支配管
    領力之行為；準此，倘就他人以不法手段取得持有之物再施
    以竊取行為（亦即，對「該他人既存之持有狀態」實施摧毀
    ，同時藉由新支配管領力之建立以進行「取代」），則於刑
    法評價上，固亦同屬侵害「該他人之持有」而足可該當竊盜
    罪名之構成要件。惟倘該他人（即竊賊）先將自己竊盜所得
    之物棄置他處，行為人方趁此機會，逕將該物移歸自己以持
    有使用，則因行為人在客觀上並未對「該他人（即竊賊）既
    存之持有狀態」實施摧毀，是其所為，當亦與刑法竊盜罪之
    構成要件迥不相牟，而僅能論以刑法第337 條之侵占脫離本
    人持有物罪。
  (二)是核被告未○○、丁○○、庚○○3 人，如附表一編號之
    所為，係犯刑法第321 條第1 項第2 款、第3 款、第4 款之
    加重竊盜罪；如附表一編號之所為，係犯刑法第321 條第
    1 項第3 款、第4 款之加重竊盜罪；如附表一編號之所為
    ，則係犯刑法第321 條第2 項、第1 項第3 款、第4 款之加
    重竊盜未遂罪。被告未○○如附表一編號之所為，及被
    告丁○○如附表一編號之所為，係犯刑法第321 條第1
    項第3 款之加重竊盜罪；被告未○○如附表一編號之
    所為，及被告丁○○如附表一編號之所為，則係犯刑法第
    320 條第1 項之普通竊盜罪。至被告未○○如附表一編號
    之所為，則另觸犯刑法第337 條之侵占脫離本人持有物罪（
    按：關此部分犯罪，其追訴權迄未罹於時效）。
  (三)被告未○○、丁○○、庚○○3 人，就如附表一編號至
    所示之前、後3 起竊盜犯行，皆有犯意聯絡及行為分擔，均
    為共同正犯。
  (四)被告未○○如附表一編號至及編號所示之前、後8 起
    竊盜犯行及1 起侵占脫離本人持有物犯行；被告丁○○如附
    表一編號至及編號至所示之前、後6 起竊盜犯行；
    被告庚○○如附表一編號至所示之前、後3 起竊盜犯行
    ，犯意各別、行為互殊，應予分論併罰。
  (五)被告未○○、丁○○、庚○○3 人，如附表一編號之所為
    ，固已著手而為竊盜行為之實施，惟因適遭巡邏警員查獲而
    未發生將他人車輛移置自己實力支配之下之竊盜結果，為未
    遂犯，且屬「障礙未遂」之一種，爰依刑法第二十五條第二
    條規定，就所犯如附表一編號所示之加重竊盜未遂犯行，
    減輕其刑。
  (六)被告未○○前曾分別因(甲)犯竊盜案件，經臺灣士林地方法院
    於民國91年3 月6 日，以91年度易字第278 號判決有期徒刑
    三年確定；(乙)違反毒品危害防制條例案件，經臺灣士林地方
    法院於91年3 月29日，以90年度易字第590 號判決有期徒刑
    六月確定。所犯(甲)(乙)二案，則經合併定刑為有期徒刑三年四
    月（臺灣士林地方法院93年度聲字第758 號裁定），91年5
    月17日發監執行、93年12月30日執行完畢。此有臺灣高等法
    院被告前案紀錄表在卷可參。乃於前案有期徒刑執行完畢後
    ，五年以內故意再犯如附表一編號至「罪名及應處刑罰
    」欄所示各起最重本刑有期徒刑以上之罪，為累犯，應依刑
    法第四十七條第一項規定，就所犯如附表一編號至「罪
    名及應處刑罰」欄所示各罪分別加重其刑；且所犯如附表一
    編號「罪名及應處刑罰」所示之罪，併應依法先加而後減
    之。至所犯如附表一編號「罪名及應處刑罰」所示之罪，
    因尚「非」最重本刑有期徒刑以上之罪，是其自無累犯規定
    之適用，檢察官誤認關此部分併應論以累犯而加重其刑云云
    ，尚有誤會，爰特此指明。
  (七)本院審酌被告未○○、丁○○、庚○○3 人，不思努力工作
    以賺取所需，妄想藉由附表一所示竊盜、侵占脫離本人持有
    物等方法不勞而獲，嚴重缺乏尊重他人財產權之觀念，併衡
    量被告犯罪手法對於整體社會治安所造成之危害，暨審酌被
    告生活狀況、智識程度、坦承犯行之犯後態度，佐以被害人
    法益侵害之程度等一切情狀，分別就其所犯各罪，量處如附
    表一「罪名及應處刑罰」欄所示各刑，暨就附表一編號所
    示之罰金宣告，諭知易服勞役之折算標準，併分別就被告未
    ○○所犯如附表一編號至「罪名及應處刑罰」欄所示各
    罪、被告丁○○所犯如附表一編號至、至「罪名及
    應處刑罰」欄所示各罪、被告庚○○所犯如附表一編號至
    「罪名及應處刑罰」欄所示各罪，定其應執行刑如主文之
    所示。末以，犯罪在96年4 月24日以前者，除中華民國九十
    六年罪犯減刑條例第3 條第1 項所列各罪經宣告死刑、無期
    徒刑或逾有期徒刑一年六月之刑而應不予減刑以外，其經宣
    告之有期徒刑、拘役或罰金各應依中華民國九十六年罪犯減
    刑條例第2 條第1 項減其刑期或金額二分之一。茲被告未○○所犯如附表一編號之所示，其犯罪（行為）時間係在96
    年4 月24日以前，兼以核無中華民國九十六年罪犯減刑條例
    第3 條、第5 條等規定之適用，則其當屬「應予減刑」之案
    件，爰依中華民國九十六年罪犯減刑條例第7 條、第2 條第
    1 項第3 款規定，就附表一編號所示犯罪經本院宣告之罰
    金刑，減其金額二分之一，併參酌法院辦理九十六年減刑案
    件應行注意事項所揭示意旨，於關此部分之判決主文項下
    同時諭知其宣告刑及減得之刑。
  (八)按共同正犯因相互利用他方之行為，以遂行其犯意之實現，
    本於責任共同之原則，雖其他共同正犯所有供犯罪所用之物
    ，亦應於其本身所處之主刑之後，併為沒收之諭知。查扣案
    如附表二所示之物，或係被告未○○所有，供其單獨犯如附
    表一編號及編號至所示犯罪之所用，或係被告丁○○
    所有，供其單獨犯如附表一編號至所示犯罪之所用，或
    係被告未○○所有，供其與被告丁○○、庚○○共同犯如附
    表一編號至所示犯罪之所用，此均經被告未○○、丁○○、庚○○3 人敘明在卷，爰依刑法第38條第1 項第2 款規
    定，宣告沒收如主文之所示。
三、據上論斷，應依刑事訴訟法第284 條之1 、第273 條之1 第
    1 項、第299 條第1 項前段、第310 條之2 、第454 條第2
    項，刑法第28條、第321 條第1 項第2 款、第3 款、第4 款
    、第321 條第1 項第3 款、第4 款、第321 條第1 項第3 款
    、第321 條第2 項、第1 項第3 款、第4 款、第320 條第1
    項、第337 條、第25條第2 項、第47條第1 項前段、第51條
    第5 款、第42條第3 項、第38條第1 項第2 款，刑法施行法
    第1 條之1 ，中華民國九十六年罪犯減刑條例第2 條第1 項
    第3 款、第7 條，判決如主文。
本案經檢察官戊○○到庭執行職務。
中    華    民    國    97    年    11    月    27    日
                  刑事第四庭法  官  王慧惠
以上正本證明與原本無異。
如不服本判決應於收受送達後10日內向本院提出上訴書狀，並應
敘述具體理由；其未敘述上訴理由者，應於上訴期間屆滿後20日
內向本院補提理由書 (均須按他造當事人之人數附繕本)「切勿
逕送上級法院」。
中    華    民    國    97    年    11    月    27    日
                            書記官  王一芳
附錄論罪法條：
刑法第321 條第1 項第2 款、第3 款、第4 款、第2 項
犯竊盜罪而有左列情形之一者，處6 月以上、5 年以下有期徒刑
：
一、於夜間侵入住宅或有人居住之建築物、船艦或隱匿其內而犯
    之者。
二、毀越門扇、牆垣或其他安全設備而犯之者。
三、攜帶兇器而犯之者。
四、結夥三人以上而犯之者。
五、乘火災、水災或其他災害之際而犯之者。
六、在車站或埠頭而犯之者。
前項之未遂犯罰之。
刑法第320 條第1 項
意圖為自己或第三人不法之所有，而竊取他人之動產者，為竊盜
罪，處5 年以下有期徒刑、拘役或5 百元以下罰金。
刑法第337 條
意圖為自己或第三人不法之所有，而侵占遺失物、漂流物或其他
離本人所持有之物者，處5 百元以下罰金。
【附表一】
┌──┬─────────┬────────┬────────────────┐
│編號│犯   罪   事   實 │ 所  犯  法  條 │罪   名   及   應   處   刑   罰│
├──┼─────────┼────────┼────────────────┤
│  │97年4 月19日晚間8 │刑法第321 條第1 │未○○攜帶兇器竊盜，累犯，處有期│
│    │時，未○○意圖為自│項第3 款。      │徒刑捌月。扣案如附表二編號至│
│    │己不法之所有，攜帶│                │所示之物，均沒收。              │
│    │兇器竊盜3C-5646 號│                │                                │
│    │自用小貨車1 輛得手│                │                                │
│    │。即如起訴書犯罪事│                │                                │
│    │實欄一(一)之所載。  │                │                                │
├──┼─────────┼────────┼────────────────┤
│  │97年4 月19日晚間9 │刑法28條、第321 │未○○結夥三人以上，攜帶兇器，毀│
│    │時，未○○、丁○○│條第1 項第2 款、│越牆垣及安全設備竊盜，累犯，處有│
│    │、庚○○3 人，基於│第3 款、第4 款。│期徒刑玖月。扣案如附表二編號至│
│    │共同意圖為自己不法│                │所示之物，均沒收。            │
│    │所有之犯意聯絡，結│                │丁○○結夥三人以上，攜帶兇器，毀│
│    │夥3 人以上，攜帶兇│                │越牆垣及安全設備竊盜，處有期徒刑│
│    │器，毀越牆垣、安全│                │捌月。扣案如附表二編號至所示│
│    │設備，共同竊盜護欄│                │之物，均沒收。                  │
│    │白鐵桿9 支等物得手│                │庚○○結夥三人以上，攜帶兇器，毀│
│    │。即如起訴書犯罪事│                │越牆垣及安全設備竊盜，處有期徒刑│
│    │實欄一(二)之所載。  │                │捌月。扣案如附表二編號至所示│
│    │                  │                │之物，均沒收。                  │
├──┼─────────┼────────┼────────────────┤
│  │97年4 月20日凌晨1 │刑法28條、第321 │未○○結夥三人以上，攜帶兇器竊盜│
│    │時，未○○、丁○○│條第1 項第3 款、│，累犯，處有期徒刑捌月。扣案如附│
│    │、庚○○3 人，基於│、第4 款。      │表二編號至所示之物，均沒收。│
│    │共同意圖為自己不法│                │丁○○結夥三人以上，攜帶兇器竊盜│
│    │所有之犯意聯絡，結│                │，處有期徒刑柒月。扣案如附表二編│
│    │夥3 人以上，攜帶兇│                │號至所示之物，均沒收。      │
│    │器，共同竊盜1173-G│                │庚○○結夥三人以上，攜帶兇器竊盜│
│    │Z 號自用小客車得手│                │，處有期徒刑柒月。扣案如附表二編│
│    │。即如起訴書犯罪事│                │號至所示之物，均沒收。      │
│    │實欄一(三)之所載。  │                │                                │
├──┼─────────┼────────┼────────────────┤
│  │97年4 月20日凌晨2 │刑法28條、第321 │未○○結夥三人以上，攜帶兇器竊盜│
│    │時20分，未○○、林│條第2 項、第1 項│，未遂，累犯，處有期徒刑陸月。扣│
│    │順發、庚○○3 人，│第3 款、第4 款。│案如附表二編號至所示之物，均│
│    │基於共同意圖為自己│                │沒收。                          │
│    │不法所有之犯意聯絡│                │丁○○結夥三人以上，攜帶兇器竊盜│
│    │，結夥3 人以上，攜│                │，未遂，處有期徒刑伍月。扣案如附│
│    │帶兇器，共同竊取GY│                │表二編號至所示之物，均沒收。│
│    │-8132 號自用小客車│                │庚○○結夥三人以上，攜帶兇器竊盜│
│    │而未得逞。即如起訴│                │，未遂，處有期徒刑伍月。扣案如附│
│    │書犯罪事實欄一(四)之│                │表二編號至所示之物，均沒收。│
│    │所載。            │                │                                │
├──┼─────────┼────────┼────────────────┤
│  │97年3 月14日晚間11│刑法第320 條第1 │未○○竊盜，累犯，處有期徒刑肆月│
│    │時，未○○意圖為自│項。            │。扣案如附表二編號所示之物，│
│    │己不法之所有，以自│                │均沒收。                        │
│    │備萬能鑰匙竊取2821│                │                                │
│    │-KL 號自用小客車得│                │                                │
│    │手。即如起訴書犯罪│                │                                │
│    │事實欄一(五)及起訴書│                │                                │
│    │附表1.之所載。    │                │                                │
├──┼─────────┼────────┼────────────────┤
│  │97年4 月17日上午6 │刑法第321 條第1 │未○○攜帶兇器竊盜，累犯，處有期│
│    │時，未○○意圖為自│項第3 款。      │徒刑捌月。扣案如附表二編號所示│
│    │己不法之所有，攜帶│                │之物，均沒收。                  │
│    │兇器竊取HC-4298 號│                │                                │
│    │自用小客車得手。即│                │                                │
│    │如起訴書犯罪事實欄│                │                                │
│    │一(五)及起訴書附表2.│                │                                │
│    │之所載。          │                │                                │
├──┼─────────┼────────┼────────────────┤
│  │97年4 月18日凌晨零│刑法第320 條第1 │未○○竊盜，累犯，處有期徒刑肆月│
│    │時，未○○意圖為自│項。            │。扣案如附表二編號所示之物，│
│    │己不法之所有，以自│                │均沒收。                        │
│    │備萬能鑰匙竊取LI-3│                │                                │
│    │679 號自用小客車得│                │                                │
│    │手。即如起訴書犯罪│                │                                │
│    │事實欄一(五)及起訴書│                │                                │
│    │附表3.之所載。    │                │                                │
├──┼─────────┼────────┼────────────────┤
│  │97年4 月18日上午，│刑法第320 條第1 │未○○竊盜，累犯，處有期徒刑肆月│
│    │未○○意圖為自己不│項。            │。扣案如附表二編號所示之物，│
│    │法之所有，以自備萬│                │均沒收。                        │
│    │能鑰匙竊取8350-JT │                │                                │
│    │號自用小客車得手。│                │                                │
│    │即如起訴書犯罪事實│                │                                │
│    │欄一(五)及起訴書附表│                │                                │
│    │4.之所載。        │                │                                │
├──┼─────────┼────────┼────────────────┤
│  │97年6 月1 日晚間7 │刑法第320 條第1 │丁○○竊盜，處有期徒刑月。扣案│
│    │時，丁○○意圖為自│項。            │如附表二編號所示之物，均沒收。│
│    │己不法之所有，以自│                │                                │
│    │備萬能鑰匙竊取9A-4│                │                                │
│    │756 號自用小客車得│                │                                │
│    │手。即如起訴書犯罪│                │                                │
│    │事實欄一(六)之所載。│                │                                │
├──┼─────────┼────────┼────────────────┤
│  │97年6 月29日下午4 │刑法第321 條第1 │丁○○攜帶兇器竊盜，處有期徒刑柒│
│    │時，丁○○意圖為自│項第3 款。      │月。扣案如附表二編號所示之物│
│    │己不法之所有，攜帶│                │，均沒收。                      │
│    │兇器，竊取K7-0118 │                │                                │
│    │號自用小客車得手。│                │                                │
│    │即如起訴書犯罪事實│                │                                │
│    │欄一(六)之所載。    │                │                                │
├──┼─────────┼────────┼────────────────┤
│  │97年6 月29日下午6 │刑法第321 條第1 │丁○○攜帶兇器竊盜，處有期徒刑柒│
│    │時，丁○○意圖為自│項第3 款。      │月。扣案如附表二編號所示之物│
│    │己不法之所有，攜帶│                │，均沒收。                      │
│    │兇器，竊取TM-3483 │                │                                │
│    │號自用小客車得手。│                │                                │
│    │即如起訴書犯罪事實│                │                                │
│    │欄一(六)之所載。    │                │                                │
├──┼─────────┼────────┼────────────────┤
│  │95年12月間之某日，│刑法第337 條。  │未○○意圖為自己不法之所有，侵占│
│    │未○○侵占脫離本人│                │離本人所持有之物，處罰金新臺幣壹│
│    │持有之物，即如起訴│                │萬肆仟元，如易服勞役，以新臺幣壹│
│    │書犯罪事實欄一(七)之│                │仟元折算壹日，減為罰金新臺幣柒仟│
│    │所載。            │                │元，如易服勞役，以新臺幣壹仟元折│
│    │                  │                │算壹日。                        │
└──┴─────────┴────────┴────────────────┘
【附表二】
┌──┬─────┬───────┬────┬─────────────┐
│編號│名      稱│贓證物保管字號│數    量│屬                      性│
├──┼─────┼───────┼────┼─────────────┤
│  │ 萬能鑰匙 │97證字第895 號│３    支│未○○所有，或供其單獨犯如│
│    │          │              │        │附表一編號所示犯罪│
│    │          │              │        │之所用，或供其與丁○○、張│
│    │          │              │        │根旺3 人共犯如附表一編號│
│    │          │              │        │所示犯罪之所用。      │
├──┼─────┼───────┼────┼─────────────┤
│  │ 萬能鑰匙 │97證字第2159號│４    支│未○○所有，或供其單獨犯如│
│    │          │              │        │附表一編號所示犯罪│
│    │          │              │        │之所用，或供其與丁○○、張│
│    │          │              │        │根旺3 人共犯如附表一編號│
│    │          │              │        │所示犯罪之所用。      │
├──┼─────┼───────┼────┼─────────────┤
│  │ 扳    手 │97證字第2159號│４    支│未○○所有，或供其單獨犯如│
│    │          │              │        │附表一編號所示犯罪之所用│
│    │          │              │        │，或供其與丁○○、庚○○3 │
│    │          │              │        │人共犯如附表一編號所│
│    │          │              │        │示犯罪之所用。            │
├──┼─────┼───────┼────┼─────────────┤
│  │ 老 虎 鉗 │97證字第2159號│３    支│未○○所有，或供其單獨犯如│
│    │          │              │        │附表一編號所示犯罪之所用│
│    │          │              │        │，或供其與丁○○、庚○○3 │
│    │          │              │        │人共犯如附表一編號所│
│    │          │              │        │示犯罪之所用。            │
├──┼─────┼───────┼────┼─────────────┤
│  │ 螺絲起子 │97證字第2159號│６    支│未○○所有，或供其單獨犯如│
│    │          │              │        │附表一編號所示犯罪之所│
│    │          │              │        │用，或供其與丁○○、庚○○│
│    │          │              │        │3 人共犯如附表一編號│
│    │          │              │        │所示犯罪之所用。          │
├──┼─────┼───────┼────┼─────────────┤
│  │ 萬能鑰匙 │(迄未檢送入庫)│１    支│丁○○所有，供其單獨犯如附│
│    │          │              │        │表一編號所示犯罪之所│
│    │          │              │        │用。                      │
├──┼─────┼───────┼────┼─────────────┤
│  │ Ｔ型起子 │(迄未檢送入庫)│１    支│丁○○所有，供其單獨犯如附│
│    │          │              │        │表一編號所示犯罪之所用│
│    │          │              │        │。                        │
└──┴─────┴───────┴────┴─────────────┘
 附表：
 臺灣基隆地方法院檢察署檢察官起訴書
                                      97年度偵字第1747號
                                                第2608號
                                                第2767號
                                                第2936號
                                                第2989號
    被      告  未○○  男  52歲（民國○○年○月○日生）
                        國民身份證統一編號：Ｚ000000000號
                        住臺北縣萬里鄉中福30號
                        （現另案在臺灣基隆監獄執行中）
                丁○○  男  46歲（民國○○年○月○日生）
                        國民身份證統一編號：Ｚ000000000號
                        住基隆市○○區○○路36巷102弄19
                        號3樓
                        居基隆市安樂區○○○路3巷11號
                庚○○  男  37歲（民國○○年○月○○日生）
                        國民身份證統一編號：Ｚ000000000號
                        住基隆市○○區○○街105號6樓
                        （現另案在臺灣基隆監獄執行中）
上列被告因竊盜等案件，已經偵查終結，認應該提起公訴，茲將
犯罪事實及證據並所犯法條分敘如下：
            犯罪事實
一、未○○前因竊盜案件，經臺灣士林地方法院於民國91年3月6
    日，以90年度易字第278號判決判處有期徒刑3年確定，又因
    違反毒品危害防制條例案件，經臺灣士林地方法院以90年度
    易字第590號判決判處有期徒刑6月確定，二刑經同院以93年
    度聲字第758號裁定應執行有期徒刑3年4月確定，於93年12
    月31日縮刑期滿執畢出監。詎其仍不知悔改，復意圖為自己
    不法所有，或與丁○○、庚○○基於意圖為自己不法所有之
    犯意聯絡：
  (一)未○○於97年4月19日晚間8時許，攜帶其所有汽車鑰匙共7
    支，以及均裝在一工具包內之客觀上足對人之生命、身體、
    安全構成威脅，具有危險性之兇器即板手4隻、老虎鉗3支、
    螺絲起子6支等物，在基隆市中山區○○○路加油站後方一
    聯外道路旁，持上開汽車鑰匙開啟而竊取乙○○所有，停放
    在該處之車號3C-5646號自用小貨車1輛得手後駛離現場。
  (二)未○○隨即駕駛上開竊得之自用小貨車，前往丁○○位於基
    隆市安樂區○○○路3巷11號居所搭載丁○○返回其位於臺
    北縣萬里鄉中福30號住處，適有庚○○至該處欲找未○○聊
    天，經嚴、林2人提議，3人即共乘上開自用小貨車，而未○○並攜帶上開置於工具包內之各式兇器及汽車鑰匙，前往惠
    祥營造工程有限公司設置在臺北縣萬里鄉中福36-1號，供存
    放各式工程材料之空地，其等於同日（19日）晚間9時許抵
    達後，即推由庚○○徒手攀爬而踰越鐵門左側圍牆進入，並
    持該公司所有，置於空地內之客觀上足對人之生命、身體、
    安全構成威脅，具有危險性之小型破壞剪1支剪斷而毀損鐵
    門鎖頭之安全設備，再行開啟鐵門，嚴、林2人即將上開自
    用小貨車駛入空地內，3人隨即共同將該公司所有，置於空
    地內之護欄白鐵桿9支、水準儀2套、路燈基座27個、鋼筋
    300 公斤、鐵模28組、發電機1台、破碎機鑽頭1支及大型破
    壞剪1支搬至上開自用小貨車而竊取得手後，旋即駕車運離
    現場。
  (三)其等又共乘上開滿載竊得之護欄白鐵桿等物之自用小貨車，
    而未○○斯時亦攜帶上開置於工具包內之各式兇器，於翌日
    （20日）凌晨1時許駛至基隆市○○區○○街暖西國小旁，
    即由未○○下車，並持上開汽車鑰匙開啟卯○○所有，停放
    在該處之車號1173-GZ自用小貨車1輛，丁○○、庚○○則在
    旁把風，而共同竊取該自用小貨車得手後，即由未○○駕駛
    該自用小貨車，庚○○則駕駛上開車號3C-5646號自用小貨
    車搭載丁○○，共同前往位於基隆市八堵區礦工醫院後方停
    車場，並將上開車號3C-5646號自用小貨車連同竊得之護欄
    白鐵桿等物暫置在該停車場內以待日後變賣牟利後，隨即共
    乘上開車號1173-GZ號自用小貨車，未○○並攜帶置於工具
    袋內之各式兇器及自上開空地內竊得之大型破壞剪1支離去
    。
  (四)其等旋於同日（20日）凌晨2時20分許，共乘上開車號1173-
    GZ號自用小貨車，駛至基隆市中山區○○○路中山橋下，復
    推由未○○持上開汽車鑰匙及置有上開各式兇器之工具袋，
    丁○○、庚○○則在旁把風，而共同著手竊取子○○所有，
    停放在該處之車號GY-8132號自用小客車，斯時未○○發現
    該車車門鑰匙孔毀損，即撿拾路旁石塊擊破該車右後車門之
    三角車窗後進入該車，進而欲持汽車鑰匙開啟發動，並預備
    持上開大型破壞剪剪斷鐵鏈以竊取未○○所發現放置在附近
    之白鐵質環保小推車之際，旋為路過之巡邏警員發覺有異，
    即上前盤查適在上開車號1173-GZ號自用小貨車內之丁○○
    、庚○○2人，林、張2人見狀即欲駕車離去，然為警攔下，
    並發現因察覺警員前來，遂在上開車號GY-8132自用小客車
    內假意睡覺之未○○，隨即當場逮捕3人，致其等未能得逞
    並扣得車號1173-GZ號自用小貨車及車號GY-8132號自用小客
    車各1輛（均已分別發還卯○○、子○○，毀損部分則未據
    子○○告訴）、上開汽車鑰匙共7支、置於工具包內之上開
    板手等各式兇器、大型破壞剪1支，再經3人供述而前往上開
    停車場尋獲車號3C-5646號自用小貨車1輛及車上之護欄白鐵
    桿等物（均分別由乙○○及工地負責人甲○○立據領回，未
    ○○等人涉有毀損及無故侵入上開空地之附連圍繞土地等罪
    嫌部分，則未據告訴），始查獲上情。
  (五)未○○又於附表一所示之時間，以附表一所示之方式，分別
    竊取午○○等人所持有使用或所有之車輛得手後，供己代步
    之用，迨汽油用罄後均予以棄置；嗣經警於上開? 所示之時
    間逮捕未○○，再經其供述並前往起出部分竊得之車輛後，
    始悉上情。
  (六)丁○○則於97年6月1日晚間7時許，行經基隆市○○區○○
    路162號對面一停車格內，發現丑○○所有，停放在該處之
    車號9A-4756號自用小客車車門未上鎖，即行進入並持其所
    有之鑰匙1支，開啟而竊取該車得手後，供己代步之用，旋
    於翌日（2日）之不詳時間，將之棄置在基隆市○○路附近
    ，並取走置於車內之丑○○所申請使用之基隆市第二信用合
    作社之空白支票2張（帳號：03106-6號，票號分別為
    RL0000000、RL0000000）。其又於同年6月29日下午4時許，
    在位於基隆市○○區○○路29號橋下，先持其所有，客觀上
    足對人之生命、身體、安全構成威脅，具有危險性之兇器即
    T字起子1支撬開車門，再以其所有之鑰匙1支開啟而竊取辛○○所有，停放在該處之車號K7-0118號自用小客車1輛得手
    後，供己代步之用；旋於同日下午6時許，駕駛該車行經基
    隆市○○區○○街460號之2前，因發覺汽油用罄，遂將之棄
    置在該處，並再以上開方式，竊取辰○○所有，停放在該處
    附近之車號TM-3483號自用小客貨車1輛得手後，亦供己代步
    之用。嗣於同日晚間11時許，行經臺北縣萬里鄉中福村附近
    為警發現可疑欲予盤查，丁○○見狀即駕車逃逸，經警在後
    追躡至基隆市○○○○○道路隧道內始攔下當場逮捕之，並扣
    得上開TM-3483號自用小客貨車1輛（已發還辰○○）、上開
    鑰匙及T字起子各1支，以及上開空白支票2張等物，繼由丁○○供述並帶同警員前往尋獲車號K7-0118號自用小客車1輛
    （已發還辛○○），再依上開支票查詢進而通知丑○○前來
    說明，始獲上情（上開空白支票2張已發還丑○○，另上開
    車號9A-4756號自用小客車前已為警於同年6月6日下午5時許
    ，在基隆市○○區○○路附近先行尋獲而發還丑○○）。
  (七)未○○另前於95年12月間之不詳時間，在臺北縣中和市某處
    ，發覺己○○所有而交予其子張全宏所持有使用，然於94年
    2 月23日，在臺南縣麻豆鎮公所前遭不詳姓名之人竊取，並
    變造車身及引擎號碼，復懸掛另一不詳號牌後予以使用，嗣
    則棄置在該處，屬於脫離張全宏持有之黑色國瑞牌自用小客
    車1輛（原號牌為6390-DF，引擎號碼原為1AZ0000000，遭變
    造為1AZ0000000，車身號碼原為NV1～0000000，遭變造為
    NV1 ～0000000，變造後之引擎及車身號碼則係癸○○所有
    ，車號為1597-PW號之同型自用小客車）之鑰匙插在行李箱
    上，即持以開啟駕駛而將之侵吞入己，供代步之用，並於97
    年1 月初某日，將該車懸掛之不詳號牌取下丟棄後，即交予
    前來商借之王政偉，王政偉則隨即向其一年籍姓名不詳，綽
    號「偉彥」之友人借用待報廢之9K-7048號車牌2面後懸掛在
    該車上以利使用之；嗣王政偉之友人張育豪於97年1月19日
    ，駕駛該車行經國道一號高架道路南向19.2公里處，因超速
    為警攔下，經警發現該車號牌與車身不符，除掣單告發張育
    豪外，並同時舉發癸○○之同型自小客車使用它車號牌行駛
    ，且當場代保管上開9K-7048號車牌2面；王政偉得知車牌遭
    警查扣，且於同年月21日前往張育豪住處，發現張萬裕借予
    張育豪之車號HX-7668號自用小客車適停放在該處，隨即向
    張育豪借用該車號牌2面並當場懸掛在上開向未○○借用之
    黑色自用小客車上使用之，惟旋於同年月24日上午7時28分
    許，因違規停放在基隆市安樂區○○○路前而為警拖吊至保
    管場代為保管；嗣因癸○○依法提出申訴，經警前往該保管
    場查證，發覺引擎及車身號碼確有遭刮除變造之情形，左側
    B柱則尚貼有原始出廠之號碼，並委請國瑞汽車股份有限公
    司鑑驗，始確認原始之引擎及車身號碼，進而循線通知張全
    宏之兄張全敏，以及未○○等人前來說明，始獲上情（該車
    已由保險公司人員吳翰昌立據領回，王政偉涉有收受贓物罪
    嫌部分，另行簽分偵辦）。
二、案經基隆市警察局第四分局、臺北縣政府警察局金山分局及
    內政部警政署國道公路警察局刑事警察隊報告偵辦。
            證據並所犯法條
一、證據清單：
（一）犯罪事實(一)至(四)部分（即97年度偵字第1747號案件）
┌──┬────────┬──────────────┐
│編號│    證據方法    │         待證事實           │
├──┼────────┼──────────────┤
│ 1  │被告未○○、林順│此部分之全部犯罪事實。      │
│    │發、庚○○之自白│                            │
│    │及其等為證人之結│                            │
│    │證。            │                            │
├──┼────────┼──────────────┤
│ 2  │證人即被害人李映│同上。                      │
│    │麟、甲○○、廖阿│                            │
│    │坤、子○○警詢陳│                            │
│    │述。            │                            │
├──┼────────┼──────────────┤
│ 3  │扣案之汽車鑰匙共│同上。                      │
│    │7支、如犯罪事實 │                            │
│    │(一)所示之工具包1 │                            │
│    │個及板手4支等各 │                            │
│    │式兇器、大型破壞│                            │
│    │剪1支。         │                            │
├──┼────────┼──────────────┤
│ 4  │證物一覽表1份、 │同上。                      │
│    │扣案之上開鑰匙、│                            │
│    │各式兇器、大型破│                            │
│    │壞剪、證人即被害│                            │
│    │人乙○○、卯○○│                            │
│    │、子○○遭竊之車│                            │
│    │輛、證人即被害人│                            │
│    │管理之工地遭竊之│                            │
│    │護欄白鐵桿等物及│                            │
│    │現場之照片、贓物│                            │
│    │認領保管單3紙。 │                            │
└──┴────────┴──────────────┘
（二）犯罪事實(五)部分（即97年度偵字第2608號案件）
┌──┬────────┬──────────────┐
│編號│    證據方法    │         待證事實           │
├──┼────────┼──────────────┤
│ 1  │被告未○○之自白│此部分之全部犯罪事實。      │
│    │。              │                            │
├──┼────────┼──────────────┤
│ 2  │證人即被害人魏彥│同上。                      │
│    │宏、壬○○、李萬│                            │
│    │貴、巳○○警詢陳│                            │
│    │述。            │                            │
├──┼────────┼──────────────┤
│ 3  │贓物認領保管單4 │同上。                      │
│    │紙、基隆市警察局│                            │
│    │車輛協尋電腦輸入│                            │
│    │單1份、車輛及棄 │                            │
│    │置現場照片。    │                            │
└──┴────────┴──────────────┘
（三）犯罪事實(六)部分（即97年度偵字第2767、2989號案件）
┌──┬────────┬──────────────┐
│編號│    證據方法    │         待證事實           │
├──┼────────┼──────────────┤
│ 1  │被告丁○○之自白│此部分之全部犯罪事實。      │
│    │。              │                            │
├──┼────────┼──────────────┤
│ 2  │證人即被害人黃進│同上。                      │
│    │雄、辛○○、鄭秋│                            │
│    │祥警詢陳述。    │                            │
├──┼────────┼──────────────┤
│ 3  │扣案之T字起子及 │同上。                      │
│    │鑰匙各1支。     │                            │
├──┼────────┼──────────────┤
│ 4  │搜索扣押筆錄2份 │同上。                      │
│    │、上開空白支票影│                            │
│    │本各1份、失車紀 │                            │
│    │錄表、失車-唯讀 │                            │
│    │案件基本資料表各│                            │
│    │1份、贓物認領保 │                            │
│    │管單3份及上開起 │                            │
│    │子、鑰匙、各該車│                            │
│    │輛及現場照片。  │                            │
└──┴────────┴──────────────┘
（四）犯罪事實(七)部分（即97年度偵字第2936號案件）
┌──┬────────┬──────────────┐
│編號│    證據方法    │         待證事實           │
├──┼────────┼──────────────┤
│ 1  │被告未○○之自白│此部分之全部犯罪事實。      │
│    │。              │                            │
├──┼────────┼──────────────┤
│ 2  │(1)證人張全敏警詢│(1)己○○所有而交予其子張全宏│
│    │  陳述。        │  使用之車輛前已於94年2月23 │
│    │(2)證人王政偉、張│  日在臺南縣麻豆鎮公所前遭竊│
│    │  育豪、張萬裕、│  ，而依被告未○○所述係在95│
│    │  癸○○警詢陳述│  年12月間，在臺北縣中和市開│
│    │  。            │  啟取得該車，外觀完好，然滿│
│    │                │  佈灰塵，汽油所剩無幾，引擎│
│    │                │  及車身號碼已遭變造之情節觀│
│    │                │  之，顯見該車為被告未○○佔│
│    │                │  有使用之際，係屬脫離己○○│
│    │                │  、張全宏持有之物。        │
│    │                │(2)被告未○○將車輛借予王政偉│
│    │                │  ，嗣由王政偉屢次懸掛不同車│
│    │                │  牌，然先後2次違規遭舉發及 │
│    │                │  拖吊，經癸○○申訴後，始發│
│    │                │  覺引擎、車身號碼遭變造而為│
│    │                │  警查獲之過程。            │
├──┼────────┼──────────────┤
│ 3  │車輛協尋電腦輸入│此部分之全部犯罪事實。      │
│    │單、國道公路警察│                            │
│    │局車輛尋獲電腦輸│                            │
│    │入單、證人張育豪│                            │
│    │駕車違規遭舉發之│                            │
│    │通知單影本、國道│                            │
│    │公路警察局第一警│                            │
│    │察隊97年3月7日函│                            │
│    │、該車外觀及引擎│                            │
│    │、車身號碼照片、│                            │
│    │國瑞汽車股份有限│                            │
│    │公司97年4月23日 │                            │
│    │函、讓與契約書、│                            │
│    │贓物認領保管單。│                            │
└──┴────────┴──────────────┘
二、核被告未○○就犯罪事實(一)所為，係犯刑法321條第1項第3
    款之攜帶兇器竊盜罪嫌。而被告3人就犯罪事實(二)所為，均
    係犯刑法第321條第1項第1項第2款、第3款、第4款之結夥三
    人攜帶兇器毀越安全設備及牆垣竊盜罪嫌；就犯罪事實(三)所
    為，均係犯刑法第321條第1項第3款、第4款之結夥三人攜帶
    兇器竊盜罪嫌；就犯罪事實(四)所為，均係犯刑法第321條第2
    項、第1項第3款、第4款之結夥三人攜帶兇器竊盜未遂罪嫌
    。另被告未○○就犯罪事實(五)所為，係犯刑法第320條第1項
    之竊盜（即附表編號1、3、4部分）、同法第321條第1項第3
    款之攜帶兇器竊盜（即附表編號2部分）等罪嫌；其就犯罪
    事實(七)所為，係犯刑法第337條之侵佔脫離物罪嫌。另被告
    丁○○就犯罪事實(六)所為，則係犯刑法第320條第1項之竊盜
    （即竊取丑○○所有之上開車輛部分）、同法第321條第1項
    第3款之攜帶兇器竊盜（即竊取辛○○、辰○○2人所有之上
    開車輛部分）等罪嫌。被告3人就犯罪事實(二)、(三)、(四)所示
    之竊盜犯行間，有犯意聯絡及行為分擔，請依共同正犯論處
    。其等先後多次竊盜犯行，犯意各別，行為互殊，均請分論
    併罰。查被告未○○有如犯罪事實欄所示前科執行完畢，有
    本署刑案資料查註紀錄表1份在卷供參，其於5年內故意再犯
    本案各該有期徒刑以上之竊盜罪之部分，均為累犯，均請依
    刑法第47條第1項規定加重其刑。扣案之螺絲起子6支、汽車
    鑰匙共8支及T字起子1支，分屬被告未○○、丁○○2人所有
    ，供其等犯本案竊盜罪之工具，併請依刑法第38條第1項第2
    款、第3項前段規定沒收之。
三、至報告意旨認犯罪事實(七)所示之車輛，應係被告未○○行竊
    所得，因認被告未○○就此亦涉有竊盜罪嫌云云，然該車早
    於94年2月23日，在臺南縣麻豆鎮公所前遭竊一節，已如上
    述，此部分亦查無被告未○○有遠赴臺南縣竊取該車進而變
    造引擎及車身號碼之證據，且遭竊車輛因行為人不欲使用而
    棄置他處一節，則屬常見，而被告所供在臺北縣中和市擅自
    有使用外觀滿佈灰塵，汽油所剩無幾之該車一節，更非殊難
    想像，是報告意旨對此部分之認定，略嫌率斷，附此敘明。
四、依刑事訴訟法第251條第1項提起公訴。
    此  致
臺灣基隆地方法院
中    華    民    國    97    年    10    月    15    日
                               檢察官  寅  ○  ○
本件正本證明與原本無異
中    華    民    國    97    年    10    月    21    日
                               書記官  鄭  雅  文
所犯法條：刑法第320條、第321條、第337條
中華民國刑法第320條
（普通竊盜罪、竊佔罪）
意圖為自己或第三人不法之所有，而竊取他人之動產者，為竊盜
罪，處 5年以下有期徒刑、拘役或5百元以下罰金。
意圖為自己或第三人不法之利益，而竊佔他人之不動產者，依前
項之規定處斷。
前二項之未遂犯罰之。
中華民國刑法第321條
（加重竊盜罪）
犯竊盜罪而有左列情形之一者，處六月以上、五年以下有期徒刑
：
一、於夜間侵入住宅或有人居住之建築物、船艦或隱匿其內而犯
    之者。
二、毀越門扇、牆垣或其他安全設備而犯之者。
三、攜帶兇器而犯之者。
四、結夥三人以上而犯之者。
五、乘火災、水災或其他災害之際而犯之者。
六、在車站或埠頭而犯之者。
前項之未遂犯罰之。
中華民國刑法第337條
（侵佔遺失物罪）
意圖為自己或第三人不法之所有，而侵佔遺失物、漂流物或其他
離本人所持有之物者，處 5 百元以下罰金。
  附表（即97年度偵字第2608號案件）
┌──┬─────┬───────┬───────┬─────────┐
│編號│時間      │地點          │行竊方式及竊得│備註              │
│    │          │              │車輛          │                  │
├──┼─────┼───────┼───────┼─────────┤
│ 1  │97年3月14 │基隆市仁愛區獅│以犯罪事實(一)所│嗣將之棄置在基隆市│
│    │日晚間11時│球路61號前    │示之扣案鑰匙開│安樂區○○○街40號│
│    │許        │              │啟而竊取午○○│前，已為警於97年3 │
│    │          │              │持有使用之車號│月26日下午5時50分 │
│    │          │              │2821-KL號車。 │尋獲，同年4月1日發│
│    │          │              │              │還午○○。        │
├──┼─────┼───────┼───────┼─────────┤
│ 2  │97年4月17 │基隆市暖暖區暖│以犯罪事實(一)所│嗣將之棄置在基隆市│
│    │日上午6時 │暖街335巷21號 │示扣案之兇器即│安樂區○○街9號前 │
│    │許        │旁            │螺絲起子破壞鎖│，經未○○帶同前往│
│    │          │              │頭開啟而竊取陳│尋獲後發還壬○○。│
│    │          │              │志盛所有之車號│                  │
│    │          │              │HC-4298號自用 │                  │
│    │          │              │小客車。      │                  │
├──┼─────┼───────┼───────┼─────────┤
│ 3  │97年4月18 │基隆市仁愛區曲│以上開扣案鑰匙│嗣將之棄置在基隆市│
│    │日凌晨零時│水街22弄旁    │開啟而竊取李萬│安樂區建德國小後門│
│    │整        │              │貴所有之車號  │旁，經警帶同未○○│
│    │          │              │LI-3679號自用 │前往時，已為警先行│
│    │          │              │小客車。      │尋獲，並發還丙○○│
│    │          │              │              │。                │
├──┼─────┼───────┼───────┼─────────┤
│ 4  │97年4月18 │基隆市安樂區建│以上開扣案鑰匙│嗣將之棄置在基隆市│
│    │日上午之不│德國小後門旁  │開啟而竊取簡國│安樂區○○街133號 │
│    │詳時間    │              │華所有之車號  │旁，經警帶同未○○│
│    │          │              │8350-JT號自用 │前往尋獲後發還簡國│
│    │          │              │小客貨車。    │華。              │
└──┴─────┴───────┴───────┴─────────┘


司法院資訊處製作；財團法人民間司法改革基金會備份。
